臺灣高等法院刑事判決
109年度原上易字第79號
上  訴  人  臺灣桃園地方檢察署檢察官
被      告  徐國順（原名徐浚峰）



選任辯護人  楊文瑞律師
            王仕為律師
被      告  高仁傑



指定辯護人  本院公設辯護人李廣澤                    
被      告  梁勝宏


上列上訴人因被告等竊盜案件，不服臺灣桃園地方法院108年度
原易字第79號，中華民國109年6月5日第一審判決（起訴案號：
臺灣桃園地方檢察署107年度偵字第30273號、108年度偵字第526
1號），提起上訴，本院判決如下：
    主  文
上訴駁回。
    理  由
一、公訴意旨略以：被告徐國順（原名徐浚峰）、高仁傑及梁勝
    宏共同意圖為自己不法之所有，基於竊盜之犯意聯絡，於民
    國107年9月15日上午9時57分許，未經告訴人温永浩之同意
    ，即由被告徐國順指派被告高仁傑前往告訴人位在桃園市○○
    區○○路○○段0000號對面倉庫竊取白鐵水桶1個，並聯絡被告
    梁勝宏駕駛吊車前往，抵達上址後，乘該倉庫無人在內，由
    被告高仁傑開啟倉庫大門，負責指揮，再由被告梁勝宏將該
    白鐵水桶吊運至桃園市平鎮區平東路某倉庫置放，交由被告
    徐國順處理。嗣經告訴人調閱監視器錄影畫面乃報警循線查
    獲上情。因認被告徐國順、高仁傑、梁勝宏所為，均係犯刑
    法第320條第1項之竊盜罪嫌等語。
二、按犯罪事實應依證據認定之，不能證明被告犯罪或其行為不
    罰者，應諭知無罪之判決，刑事訴訟法第154條第2項、第30
    1條第1項分別定有明文。又認定不利於被告之事實，須依積
    極證據，苟積極證據不足為不利於被告事實之認定時，即應
    為有利於被告之認定，更不必有何有利之證據；另認定犯罪
    事實所憑之證據，雖不以直接證據為限，間接證據亦包括在
    內，然而無論直接或間接證據，其為訴訟上之證明，須於通
    常一般之人均不致有所懷疑，而得確信為真實之程度者，始
    得據為有罪之認定，倘其證明尚未達於此一程度，而有合理
    性懷疑存在時，即不得遽為被告犯罪之認定（最高法院30年
    上字第816號、76年台上字第4986號判例意旨參照）。再按
    刑事訴訟法第161條第1 項規定：檢察官就被告犯罪事實，
    應負舉證責任，並指出證明之方法。因此，檢察官對於起訴
    之犯罪事實，應負提出證據及說服之實質舉證責任。倘其所
    提出之證據，不足為被告有罪之積極證明，或其指出證明之
    方法，無從說服法院以形成被告有罪之心證，基於無罪推定
    之原則，自應為被告無罪判決之諭知（最高法院92年度台上
    字第128號判例意旨參照）。復按告訴人之告訴，係以使被
    告受刑事訴追為目的，是其陳述是否與事實相符，仍應調查
    其他證據以資審認。必被害人所述被害情形，無瑕疵可擊，
    且就其他方面調查，又與事實相符，始足據為有罪判決之基
    礎（最高52年台上字第1300號判例、81年度台上字第3539號
    判決意旨可資參照）。再依刑事訴訟法第154條第2項規定，
    有罪判決書理由內所記載認定事實所憑之證據，須經嚴格證
    明之證據，在無罪判決書內，因檢察官起訴之事實，法院審
    理結果認為被告之犯罪不能證明，所使用之證據不以具有證
    據能力之證據為限，故無須再論述所引有關證據之證據能力
    （最高法院100年度台上字第2980號判決意旨參照）。
三、公訴意旨認被告徐國順等3人涉有前揭竊盜犯行，係以告訴
    人於警詢及偵查中之指訴、被告徐國順、高仁傑及梁勝宏於
    警詢及偵查中之供述、證人張有齊於偵查中之證述、監視器
    錄影擷取畫面8張及買賣證明1紙等為其主要論據。訊據被告
    徐國順等3人固坦承於上揭時、地，由被告徐國順指示被告
    高仁傑，並聯絡被告梁勝宏駕駛吊車共同前往告訴人上揭倉
    庫將白鐵水桶載運至桃國市平鎮區平東路之倉庫置放等事實
    ，惟均堅決否認有何竊盜犯行，被告徐國順辯稱：本案白鐵
    水桶是我向案外人徐明熀以新臺幣（下同）55,000元購買後
    ，再以58,000元轉賣予告訴人，因告訴人表示有雜物，要我
    清乾淨才要付錢，我當下沒時間清理，白鐵水桶就放置在告
    訴人那邊快1年，告訴人有天到我位於桃園市○鎮區○○街000○
    0號的倉庫跟我說不要白鐵水桶了，叫我拿回去，高仁傑在
    場，隔1個月我才叫高仁傑、梁勝宏將白鐵水桶載回來，所
    以是告訴人不要買，要還我，不是我偷的；告訴人跟我結算
    工程款時有扣除白鐵水桶的價錢，並強調他沒有要了，要我
    儘快處理，1年內說了3次他不要了，要我可以隨時去載走，
    我才租空地來放置白鐵水桶，我沒有竊盜犯意等語（見原審
    原易卷第74頁、本院卷第78、145頁）；被告高仁傑辯稱：
    我知道白鐵水桶是徐國順的，因為告訴人要買，就放在告訴
    人那邊，後來徐國順問告訴人要不要白鐵水桶，不要的話要
    載回來，告訴人就在南華街跟我們說要載就來載，徐國順就
    跟我說白鐵水桶告訴人不要買了，叫我跟司機梁勝宏一起去
    載回來，我有先聯絡告訴人，但電話不通，我沒有竊盜犯意
    等語（見原審原易卷第74頁、本院卷第78、145頁）；被告
    梁勝宏辯稱：我是做出租吊車，載1趟約3,500元，徐國順當
    時買白鐵水桶是我去載的，後來徐國順叫我再去把白鐵水桶
    載回來，徐國順說是因為對方沒有付錢，不要了，所以才要
    我去載回來，我不知道徐國順跟告訴人間的糾紛，我沒有竊
    盜犯意等語（見原審原易卷第74頁、本院卷第98至99、145
    頁）。
四、經查：
(一)被告徐國順於107年9月15日上午9時57分許，指示員工即被
    告高仁傑，並聯絡吊車司機即被告梁勝宏同前往告訴人位在
    桃園市○○區○○路○○段0000號對面倉庫載運白鐵水桶1個，由
    被告高仁傑開啟倉庫大門，並負責指揮，再由被告梁勝宏將
    白鐵水桶吊運至被告徐國順所指定之桃園市平鎮區平東路某
    倉庫置放等情，業據被告徐國順、高仁傑、梁勝宏供承不諱
    （偵30273卷第4至5、7至8、20頁正、反面、49頁反面至50
    頁、原審原易卷第74頁、本院卷第78、98、145頁），核與
    證人即告訴人於警詢、偵訊及原審審理時指訴情節相符（見
    偵30273卷第16、41頁反面），並有監視器錄影擷取畫面8張
    附卷可佐（見偵30273卷第25至28頁），是此部分客觀事實
    ，固堪認定。
(二)證人張有齊於原審審理時證稱：107年時我是徐國順及告訴
    人互助會的會首，有聽過他們提到白鐵水桶的事，確實日期
    忘記了，當時我到徐國順位於桃園平鎮的倉庫與徐國順及告
    訴人核對會錢的事，徐國順與告訴人在談論工程款的事，我
    聽到告訴人對徐國順說「水桶我不要了，你要你去載」等語
    ，當時還有告訴人的太太及高仁傑等人均有在場；又高仁傑
    去載白鐵水桶當天，我也有在徐國順的倉庫，有聽到高仁傑
    打電話跟徐國順說告訴人不在案發地點的倉庫等語（見原審
    原易卷第133至135頁）；又被告高仁傑於原審審理時以證人
    身分證稱：我知道本案白鐵水桶是徐國順向新屋區一個做棧
    板的老闆以55,000元買來，當時徐國順叫我載到告訴人的倉
    庫寄放，因當時他們要合作生意，徐國順有問告訴人要不要
    買白鐵水桶，嗣於107年5月間告訴人到徐國順的倉庫結算承
    攬工程報酬時，徐國順問告訴人說「白鐵水桶你要還是不要
    ？」，告訴人說不要了，徐國順就說「水桶我要載回來」，
    告訴人說「要載你就去載」，當時還有告訴人的太太和2個
    小孩、證人張有齊及徐國順的2個員工一共7至8人在場。所
    以徐國順才會在107年9月15日，叫我去告訴人的倉庫把白鐵
    水桶載回來，我到告訴人的倉庫時，有先打電話給告訴人，
    但電話沒有通，我之後有打電話給徐國順（說告訴人不在）
    。因我之前有支援過告訴人的工作，在那裡做過事，我知道
    告訴人倉庫有監視器會照到人車，該倉庫並未上鎖，我打開
    門就可進入，之前我載送白鐵水桶至告訴人倉庫時，告訴人
    同樣也不在該處，我就不疑有他，當徐國順指派我去載回水
    桶時，我也認為沒有問題，是徐國順聯絡梁勝宏的吊車過去
    告訴人倉庫載回白鐵水桶等語（見原審原易卷第138至142頁
    ）；再被告徐國順於原審審理時以證人身分證稱：白鐵水桶
    是我於106年間賣給告訴人的，當時告訴人請我幫忙留意有
    無白鐵水桶可買，我看到白鐵水桶後，有照相用line傳給告
    訴人看過，並向告訴人報價含吊車費共58,000元，告訴人沒
    有先給錢，是我先墊款，當時因為想與告訴人合作送水生意
    ，這是投資的一部分，所以沒有向告訴人催討白鐵水桶的價
    款，告訴人有向我表示白鐵水桶很髒，需要清理，但我很忙
    ，所以沒有派師傅去處理，後來雙方有工程往來，在107年5
    月間與告訴人結算工程款時，我才與告訴人結算白鐵水桶的
    錢，當時告訴人與其太太及2個小孩至我位於平鎮區的倉庫
    ，現場還有高仁傑、張有齊及其他師傅在該處，我本來要把
    給付給告訴人的工程款扣掉白鐵水桶的價款58,000元，但告
    訴人不同意，並說他不要本案白鐵水桶了，叫我把白鐵水桶
    載回去，後來我租到空地置放時，就聯絡吊車司機梁勝宏去
    載，我告訴梁勝宏說告訴人說不要買水桶了，所以要運回來
    ，運費大約3,000元至3,500元，我叫高仁傑一起過去，因為
    我認為之前與告訴人講好了，所以載運白鐵水桶時，沒有先
    聯絡告訴人，但高仁傑到告訴人的倉庫載運時，有打電話回
    來說告訴人不在的事，我有請高仁傑打給告訴人的太太，但
    因當時高仁傑沒有告訴人太太的電話，所以才沒有打，告訴
    人存放白鐵水桶的倉庫有安裝監視器，安裝當時我也有在場
    等語（見原審原易卷第144至146頁），互核上開證人張有齊
    、徐國順及高仁傑之證詞，大致相符。而被告徐國順所提出
    告訴人經營之翔喻企業有限公司107年2、3月間之請款單（
    見原審原易卷第95至101頁），係於同年4、5月間向被告徐
    國順請款乙節，亦為告訴人所不否認（見原審原易卷第128
    頁），堪認上開證人所同證稱於107年5月間告訴人有至被告
    徐國順位於桃園市平鎮區倉庫與被告徐國順結算工程款，告
    訴人並有對被告徐國順表示要將白鐵水桶退還等情節，應非
    虛妄，堪以採信。
(三)證人即告訴人固於原審審理時證稱：我是做水車的業者，徐
    國順知道我有購買水桶需求，本案白鐵水桶是106年6月間徐
    國順介紹我去買的，我就拿現金給徐國順請他幫我買，由徐
    國順買回來直接載到我的倉庫放置，我當時並不在現場，印
    象中徐國順說白鐵水桶的價格是7、8萬元，因當時雙方很熟
    ，故徐國順說多少錢就多少錢，我交付現金給徐國順時，沒
    有向徐國順要單據，我不知道徐國順購買這個白鐵水桶的價
    格，徐國順把白鐵水桶交給我時，沒有把多餘的款項退給我
    ；我有承攬徐國順的工程，107年4、5月間有拿單據向徐國
    順請款，當時結算未提到白鐵水桶的錢要扣掉，也沒有向徐
    國順表示我不要白鐵水桶，請徐國順自己拿回去等語（見原
    審原易卷第125至131頁），惟上開關於白鐵水桶之買賣價金
    、有無交付價款予被告徐國順之部分，除與上揭證人張有齊
    、高仁傑、徐國順所證述內容不合外，告訴人亦未能提出給
    付白鐵水桶價金予被告徐國順收受之相關證明，則告訴人究
    有無給付被告徐國順白鐵水桶之價款，尚屬有疑。再白鐵水
    桶係被告徐國順以55,000元向案外人徐明熀所購得，交易當
    時雖無買賣憑證，然確實為被告徐國順出面向徐明熀購買，
    亦有徐國順提出徐明熀事後在107年9月27日出具內容為「甲
    方徐明熀擁有白鐵水箱一個賣給乙方徐國順經雙方協議買賣
    總價為新台幣55000元整，恐口說無憑，特立此據，以茲證
    明」之買賣證明1紙附卷可佐（見偵30273第21頁），倘被告
    徐國順需要造假，大可將買賣憑證記載之日期回填於106年6
    月間，毋庸據實填載為請案外人徐明熀開立之時間（107年9
    月27日），益證其與徐明熀間交易為實在。復佐以被告梁勝
    宏亦陳稱：我載一趟約3,500元等語（見原審原易卷第74頁
    ），核與被告徐國順辯稱其係以含運費58,000元之價格轉售
    白鐵水桶予告訴人，並未賺錢等情（見原審原易卷第144至1
    45頁）相符；再參告訴人所稱當時因與被告徐國順很熟，不
    會計較那麼多，被告徐國順說多少錢就多少錢，且被告徐國
    順將白鐵水桶載送至其倉庫置放置時，其並未在場察看及驗
    收等語（見原審原易卷第125、127、129頁），可見被告徐
    國順所辯因當時與告訴人交情匪淺，加以雙方當時尚有合作
    投資水車計畫，是被告徐國順為告訴人物色白鐵水桶，並於
    購入後未賺取價差，而以原價再加運費之價格即55,000元轉
    售予告訴人乙節，核與常情相符，堪以採信。然告訴人卻稱
    先給被告徐國順7、8萬元，事後被告徐國順並未將多餘款項
    退給伊云云，已與卷內現存之證據不合，已難憑採，是告訴
    人指稱有以現金給付價白鐵水桶價款予被告徐國順乙節，尚
    難採信。
(四)再告訴人置放白鐵水桶之案發地點倉庫，確有安裝監視器錄
    影設備，凡進出該倉庫之人車，均在監控錄影範圍等情，除
    據上開證人高仁傑、徐國順證述明確外，復有監視器錄影擷
    取畫面8張可稽，徵之被告高仁傑、梁勝宏係於上午9時至10
    時許進入告訴人該處倉庫搬運白鐵水桶，依該監視器錄影畫
    面清晰可見被告高仁傑及梁勝宏等人車在該處活動情形，而
    告訴人亦證稱其係於監視器中辨識為被告高仁傑至該處載運
    白鐵水桶（見偵30273第16頁、原審原易卷第126頁），是被
    告徐國順、高仁傑業已知悉案發地點裝有監視器，苟欲至該
    處竊取本案白鐵水桶，當會被錄影留下證據，自無毫不遮掩
    即公然前往行竊之理，始與常理較符，然被告徐國順卻指示
    被告高仁傑與被告梁勝宏於日間，駕駛24噸吊車前往該處，
    在毫無掩飾之情況下公然載運體積龐大、重達數噸之白鐵水
    桶，顯與趁人不知秘密竊取他人動產之竊盜構成要件行為有
    間，亦由此觀之，被告徐國順、高仁傑既已明知有監視器錄
    影監控案發現場倉庫，猶於白天進入倉庫令被告梁勝宏以吊
    車將白鐵水桶載離，益徵其等主觀上係認為白鐵水桶已遭告
    訴人退還而自行取回而無不法所有之意圖甚明。
(五)再依監視器錄影擷取畫面可見（見偵30273卷第25頁），白
    鐵水桶原係放在告訴人倉庫距離入口不遠處，則縱如告訴人
    所述該倉庫有300至400坪之廣大空間（見109請上233卷第6
    頁），以本案白鐵水桶之體積龐大，並置放一眼即能望見之
    明顯位置，則告訴人卻於本案案發之10日後即107年9月25日
    8時許始發覺失竊（見偵30273卷第15頁），且稱「因倉庫東
    西很多，我覺得有少東西才報案」云云（見原審原易卷第13
    1頁），核與常情有違，自屬可疑。又稽之告訴人自陳其前
    妻與被告徐國順於107年7月間有票據糾紛，並經臺灣桃園地
    方檢察署檢察官以107年度偵字第17527號為不起訴處分（見
    原審原易卷第131頁），是告訴人是否因與被告徐國順間有
    相關之債務糾葛，以致雙方對本案白鐵水桶之價金有無抵扣
    工程款、周轉票款等以致發生所有權歸屬之誤會而提出本案
    竊盜告訴，自有斟酌之餘地，然縱有此等爭議，亦應循民事
    程序解決，尚難僅憑告訴人上開容有瑕疵之指述，即遽採為
    對被告不利之認定。
(六)檢察官固另以被告徐國順、梁勝宏、證人張有齊前後供、證
    述不一致，認被告徐國順有臨訟編撰卸責之詞、被告梁勝宏
    係配合同案被告而更異前詞、證人張有齊有串證之虞云云（
    見本院卷第147、26至29頁）。惟查：
　⒈觀諸被告徐國順歷次對於告訴人未給付價金及告訴人不要本
    案白鐵水桶之緣由，先於警詢供稱：白鐵水桶是我買的，本
    來要賣給告訴人，所以請被告梁勝宏載過去放在告訴人那邊
    ，因為放置許久，告訴人遲未付款，我才吊回去我那邊等語
    （見偵30273卷第20頁正、反面）；又於偵訊時供稱：白鐵
    水桶我買之前就問過告訴人，他說他沒現金，後來他跟他老
    婆去我倉庫說不買了，他有10幾桶等語（見偵30273卷第49
    頁反面）；再於原審準備程序供稱：因為當時告訴人說有雜
    物，所以不付錢，叫我清乾淨才付錢，當下我沒有時間幫他
    清，後來告訴人有一天到我倉庫說他不要白鐵水桶，叫我拿
    回去等語（見原審原易卷第74頁）；復於原審審理時供稱：
    白鐵水桶的錢是我先墊付，我沒有跟告訴人催討，因為告訴
    人有跟我提過要合作送水，就是我們合作的一部分，所以我
    沒有催討，告訴人後來看到白鐵水桶後表示水桶很髒需要清
    理，但我工作多，沒有派師傅過去清理，我認為這水桶載不
    了什麼水，賺不了錢，我就當作單純賣水桶給告訴人，後來
    因為有工程往來，所以我想說結算工程款時才一起算。告訴
    人到我倉庫時有說白鐵水桶的事，他說有做新的水桶，他不
    要白鐵水桶了等語（見原審原易卷第144至145頁）。則就被
    告徐國順於偵訊時所稱告訴人說沒現金乙情，與其於原審審
    理時所稱告訴人配偶從105、106年間常持票向其調錢等情相
    符（見原審原易卷第145頁），且兩人間嗣後甚亦因為票據
    票款等相關爭執而爭訟，此情告訴人亦甚知悉（見原審原易
    卷第131頁），是告訴人於106年6月間委託被告徐國順幫其
    留意水桶等物時，告知被告徐國順其無現金等語，亦非絕無
    可能。再被告徐國順於原審所稱告訴人說白鐵水桶有雜物、
    很髒需要清理乙情，亦與告訴人於偵訊時所述情形相符（見
    偵30273卷第41頁），倘果如告訴人於原審審理時所證：我
    從來沒有跟被告徐國順說過白鐵水桶有很多雜物，要他幫我
    清理，我認為這個東西可以用，但是要經過整理云云（見原
    審原易卷第130頁），何以被告徐國順會知道白鐵水桶很髒
    需要清理一事，足見告訴人所陳是否屬實不無可疑。復觀被
    告徐國順上開所述，告訴人先以沒有現金由被告徐國順先代
    墊，後因白鐵水桶髒污要求被告徐國順清理後才付款，以商
    業行為而言，暫未付款原因非必僅能1個，前後理由並不存
    在矛盾，且告訴人亦證稱其係將白鐵水桶（二手）當成備品
    （見原審原易卷第130頁），則其本身擁有其他新品水桶，
    嗣後不想再購買本案白鐵水桶，亦不悖常情。從而，自不能
    因此認定被告徐國順前後供詞不一致，而認其所述均為臨訟
    編撰之詞，均不足採信。
　⒉被告梁勝宏於警詢雖供稱被告徐國順沒有向其說明吊運白鐵
    水桶之原因（見偵30273第8頁），與其嗣後於偵訊及原審審
    理時所述不同，然其對於係受託吊運白鐵水桶一事，供述始
    終如一，參以本案白鐵水桶係先由其於106年6月間受被告徐
    國順所託載至告訴人倉庫，107年9月15日復受被告徐國順所
    託要載運至另一地點，依人之常情或好奇心理均會詢問同一
    白鐵水桶為何移置之原因，故被告梁勝宏於偵訊及原審所供
    述曾向被告徐國順詢問原因（見偵30273卷第50頁、原審原
    易卷第74頁），並無不合理之處。況被告梁勝宏職業為吊車
    駕駛，其受客戶委託吊運物品而賺取金錢，又依卷內事證無
    從證明被告梁勝宏有因載運本案白鐵水桶獲取高於吊運費用
    市場行情價之情形，是被告梁勝宏實毋庸僅為賺取吊運費用
    而為他人冒險行竊，是其於警詢否認被告徐國勝有告知吊運
    原因，或因想不到會遭他人提告而一時遺忘部分情節亦未可
    知，亦不能僅憑案重初供之理由而全然否認其嗣後所述之真
    實性。
　⒊證人張有齊於偵訊時雖曾證稱：「我有聽徐國順說過，他要
    去載水桶，好像因為工程有金錢糾紛，徐國順要去載水桶來
    抵工程款，我是跟徐國順聊天時有講到，當時温永浩沒在場
    。」、「……我覺得可能是因為他們工程款未結清，然後徐國
    順去載水桶可能沒告知，有無告知我也搞不清楚。」等語（
    見偵5261卷第15頁），未說明有無聽聞告訴人向被告徐國勝
    說「水桶我不要了，你要你去載」等情。然證人張有齊於原
    審審理時接受檢察官交互詰問時，已明確證稱是在與被告徐
    國順、告訴人核對會錢當天聽聞告訴人對被告徐國順說「水
    桶我不要了，你要你去載」等語，且因之前就聽聞告訴人講
    過這句話，所以偵訊時才推測被告徐國順載水桶當天沒告知
    告訴人，才衍生告訴人提告之事（見原審原易卷第134頁）
    。是證人張有齊於原審審理中已就其偵訊證詞補充說明，並
    不存在矛盾或不一致。至告訴人提出之107年5月核對會錢適
    宜之錄音檔及譯文（見109請上233卷第17至41頁），內容均
    為證人張有齊與被告徐國順、告訴人核對合會會款之對話，
    且該譯文全長僅12分4秒，並非當日三人會面之全部對話，
    自不能以對話內容中未出現本案白鐵水桶之話語，即認證人
    張有齊審理中所述不實。是檢察官因此質疑證人張有齊與被
    告徐國順有串證之虞，顯為臆測之詞，並不可採。
(七)從而，被告徐國順係因告訴人未給付白鐵水桶之價金，且向
    其表示不要本案白鐵水桶，而任其自行取回，則徐國順主觀
    上殊無意圖為自己不法所有之竊盜故意；被告高仁傑、梁勝
    宏係受僱於被告徐國順，而依被告徐國順之指示而前往案發
    地點載回本案白鐵水桶，亦均無意圖為他人不法所有之竊盜
    故意。本案依檢察官所舉證據，猶有合理之懷疑，尚無從使
    本院形成被告徐國順等3人有罪心證之確信，依罪證有疑，
    利於被告之證據法則，被告徐國順等3人犯行既屬不能證明
    ，自應為無罪之諭知。
五、駁回上訴之理由：
(一)原審經詳細審理後，認檢察官所提證據，尚不能證明被告3
    人犯罪，而對被告3人為無罪諭知，經核其認事用法、證據
    之取捨，均已詳為敘明，並無不合。
(二)檢察官依循告訴人請求提起上訴意旨略以：①被告徐國順對
    於告訴人未給付價金之緣由及告訴人不要本案白鐵水桶之原
    因，多次供述不一，且本案價金高達數萬元，倘被告徐國順
    先墊付，豈會對於交易過程、墊付原因前後說詞不同，足見
    被告徐國順係臨訟編纂卸責之詞，已難遽信；②被告梁勝宏
    於警詢已明確表示被告徐國順並未告知其吊運本案白鐵水桶
    之原因，斯時所述距案發時間較近、記憶較清晰、亦未受他
    人左右，基於案重初供法理，其警詢所述自較其嗣於偵訊及
    原審準備程序中，為迎合同案被告而更異前詞可採；③證人
    張有齊於偵訊時未與被告3人同庭應訊，且距離案發時間較
    近，證述較為坦然真實、記憶清晰，然其卻於原審審理時改
    稱有見聞告訴人對被告徐國順說「水桶我不要了，你要你去
    載」等偵訊中未提及之重要細節，顯不合理，於原審交互詰
    問過程中，亦對於是否親自見聞等關鍵問題混淆不清，其證
    詞已有瑕疵。參以告訴人書狀提出之107年5月核對會錢事宜
    之錄音光碟及譯文，亦未有提及任何與本案白鐵水桶有關之
    內容，是證人張有齊於原審審理時與被告徐國順證詞一致，
    有無勾串之嫌，不無疑慮。原審判決並未說明證人張有齊偵
    訊時證詞較不可信之原因，有判決理由不備之違法；④被告
    徐國順固提出107年9月27日向徐明熀以55,000元購入本案白
    鐵水桶之買賣證明，然該證明書立之時間係告訴人發現本後
    所為，金額亦與告訴人所稱7、8萬元不符，無法作為告訴人
    未付款或被告徐國順為本案白鐵水桶所有人之證據。況本案
    白鐵水桶體積龐大、需寬敞空間存放、交易金額高達數萬元
    ，且市場上二手買賣多以現金支付，殊難想像被告徐國順在
    無水桶需求、無存放空間、未向告訴人收取價金即先行墊付
    、寄放告訴人倉庫多年且遲未催討，顯與常情相悖。原審採
    證與經驗及論理法則有違；⑤被告徐國順、高仁傑稱吊運係
    徵白鐵水桶前有聯繫告訴人，然為告訴人所否認且亦無佐證
    ，則被告3人未經告訴人許可，擅將本案白鐵水桶吊離，破
    壞告訴人持有支配關係，已構成共同竊盜罪甚明。告訴人報
    案日期距案發日僅10天，且告訴人倉庫高達300、400坪，若
    未天天查看，10天後才發現竊案，亦非與常情有違，且告訴
    人係事後調閱監視器才發覺本案，初始並未懷疑是被告3人
    所為，故原審判決以被告徐國順與告訴人配偶存有票據糾紛
    而質疑告訴人證詞可信性，亦違經驗與論理法則。爰請求撤
    銷原判決，更為適法判決云云。
(三)惟按證據之取捨與證據之證明力如何，均屬事實審法院得自
    由裁量、判斷之職權，茍其此項裁量、判斷，並不悖乎通常
    一般人日常生活經驗之定則或論理法則，又於判決內論敘其
    何以作此判斷之心證理由者，即不得任意指摘其為違法。茲
    原判決已詳敘就卷內證據調查之結果，而為綜合判斷、取捨
    ，認檢察官所提前揭各項證據不足採為證明被告有其所指之
    加重誹謗犯行，其得心證的理由已說明甚詳，且所為論斷從
    形式上觀察，亦難認有違背經驗法則、論理法則，或有其他
    違背法令之情形，自不容任意指為違法。而檢察官上訴理由
    所指，均經原審論駁說明如前，並經本院補充說明，檢察官
    依循告訴人請求提起上訴，均係對於原判決已說明事項及屬
    原審採證認事職權之適法行使，持憑己見而為不同之評價，
    重為爭執。是檢察官上訴理由所指摘各點，已經原審、本院
    逐一論證，參互審酌，仍無從獲得有罪之心證，已如前述，
    檢察官猶執前詞反覆爭執，指摘原判決不當，難認上訴為有
    理由，應予以駁回。
據上論斷，應依刑事訴訟法第368條，判決如主文。
本案經檢察官塗又臻提起公訴，檢察官李旻蓁提起上訴，檢察官
謝宗甫到庭執行職務。
中　　華　　民　　國　　109 　年　　12　　月　　31　　日
　              　刑事第十八庭  審判長法　官  何俏美
                                      法　官  黃紹紘
                                      法　官  陳海寧
以上正本證明與原本無異。
不得上訴。
                                      書記官  謝文傑
中　　華　　民　　國　　109 　年　　12　　月　　31　　日